【裁判字號】    92,交聲,380
【裁判日期】    920508
【裁判案由】    違反道路交通管理處罰條例聲明異議
【裁判全文】
臺灣臺北地方法院交通事件裁定                    九十二年度交聲字第三八號
    異議人即  甲○○
    受處分人
右列受處分人因違反道路交通管理處罰條例案件，對於台北市交通事件裁決所中華民
國九十二年二月十四日所為之處分（原處分案號：北市裁三字第車裁二二－ＡＢＷ九
二三四三八號），聲明異議，本院裁定如左：
    主  文
異議駁回。
    理  由
一、按汽車駕駛人在禁止臨時停車處所停車者，處新台幣（下同）六百元以上一千二
    百元以下罰鍰，道路交通管理處罰條例第五十六條第一項第一款定有明文。而在
    交叉路口十公尺內為禁止臨時停車之處所，同法第五十五條第二款亦定有明文。
二、本件異議人即受處分人甲○○所有車號ＣＮ－八０七六號自用小客車，於民國九
    十一年十二月十九日下午二時十五分許，在台北市○○路九二巷路口，即交叉路
    口十公尺內停車，而駕駛人不在現場，經台北市政府警察局大安分局交通分隊（
    下稱大安分局）員警當場以拍照之方式採證，並以受處分人所有該車號汽車有違
    反道路交通管理處罰條例第五十六條第一項第一款規定之行為掣單舉發，嗣受處
    分人於舉發通知單上所載之應到案日期前向原處分機關提出申訴，經原處分機關
    請舉發單位即大安分局調查結果，仍認受處分人有前該違規行為，原處分機關乃
    依道路交通管理處罰條例第五十六條第一項第一款、第八十五條第三項規定於九
    十一年二月六日裁處受處分人罰鍰九百元。
三、訊據受處分人固承認為該汽車所有人，並曾在右揭時地停放該自用小客車之事實
    ，然否認有何違反道路交通管理處罰條例之行為，辯稱：該處未劃設紅線、黃線
    ，且離交叉路口已超過十公尺云云。經查：受處分人所有之自用小客車確於右揭
    時地停放在該處，而停車處至師大路九二巷巷口交叉路口之距離為十公尺以內之
    違規事實，有採證照片及道路交通事故調查報告表附卷可稽。而該自用小客車既
    確在交叉路口十公尺內停車，自不因該處有無劃設紅線、黃線而影響其違規事實
    ，受處分人之辯解，尚無可採。且交通警察掣單舉發違反道路交通管理處罰條例
    所列之違規事實，本質上為行政處分，係公務員基於職務上之權力，依法就特定
    之具體事件所為之具公法上效果之單方面行政行為，基於公務員為公法上行為具
    有公信力之原則，該行政行為當可被推定為真正，其據以依法處分之事實認定亦
    為正確無誤，本件事證已臻明確，受處分人之違規行為堪以認定。
四、綜上所述，受處分人所有之該自用小客車確在禁止臨時停車處所停車，而原處分
    機關依上開道路交通管理處罰條例第五十六條第一項第一款、第八十五條第三項
    之規定裁處受處分人罰鍰九百元，核無違誤，本件聲明異議為無理由，應予駁回
    。
據上論斷，應依道路交通案件處理辦法第十九條，裁定如主文。
中      華      民      國    九十二    年      五      月    八      日
                                      臺灣臺北地方法院交通法庭
          法  官  陳容正
右正本證明與原本無異。
如不服本裁定應於送達後五日內向本院提出抗告狀
                                          書記官  彭雅慧
中      華      民      國    九十二    年      五      月     十二   日


司法院資訊處製作；財團法人民間司法改革基金會備份。
